Inventaris van het archief van het Schadefonds Geweldsmisdrijven, 1976-2004
Nationaal Archief, Den Haag
Schadefonds Geweldsmisdrijven
Schadefonds Geweldmisdrijven
oudste stuk - jongste stuk: 1976-2004
P75
173 inventarisnummers; 3,90 meter
Normale geschreven, getypte en gedrukte documenten. Geen bijzondere handschriften.
Nationaal Archief, Den Haag
Dit archiefblok bestaat grotendeels uit zaakdossiers. De zaakdossiers bevatten de neerslag van de behandeling van een client die een aanvraag doet voor een financiële compensatie voor de schade geleden tijdens een geweldsdelict. Daarnaast bevat het een aantal algemene documenten zoals jaarverslagen en publicaties. Het Ministerie van Justitie is in principe leidend wanneer het gaat om beleidsbepaling.
Archiefvorming
Geschiedenis van de archiefvormer
Het Schadefonds Geweldsmisdrijven is een bij wet (Wet Schadefonds Geweldsmisdrijven van 26 juni 1975 - laatstelijk gewijzigd bij Besluit van 29 juli 1994) ingesteld, onafhankelijk orgaan (ZBO) dat onder het politieke aandachtsveld van de Minister van Veiligheid en Justitie valt. Het fonds verstrekt in bepaalde gevallen financiële tegemoetkomingen aan slachtoffers die ernstig letsel hebben opgelopen ten gevolge van (in Nederland gepleegde) geweldsmisdrijven en wordt beheerd door een onafhankelijke commissie, waarvan de leden bij Koninklijk Besluit zijn benoemd. In de loop der jaren worden door het Schadefonds ook andere regelingen uitgevoerd waarin de overheid voor een tegemoetkoming van slachtoffers zorgt. Voorbeelden hiervan zijn de overvalpreventieregeling, en de regeling tegemoetkoming voor slachtoffers van seksueel geweld in Jeugdinstellingen en pleeggezinnen.
Totstandkoming van de wet
Op 24 november 1972 werd bij de Tweede Kamer der Staten Generaal een ontwerp van wet (zitting1972-12.131, nr. 16) ingediend, houdende een voorlopige regeling tot instelling van een fonds ten behoeve van slachtoffers van geweldsmisdrijven. In de toelichting, ondertekend door Mr. A.A.M. van Agt, is de voorgeschiedenis van dit ontwerp vermeld. Op 25 februari 1975 werd het ontwerp zonder stemming door de Tweede Kamer aangenomen.
Op 24 mei 1975 aanvaardde ook de Eerste Kamer, zonder stemming, het wetsvoorstel; op26 juni 1975 verscheen de Wet Voorlopige Regeling Geweldsmisdrijven in het Staatsblad nr. 382. Bij Koninklijk Besluit van 27 november 1975, nummer 59, Stb. 9 december 1975, nr. 244, werd de inwerkingtreding van de wet bepaald op 1 januari 1976. Bij besluit van 3 september 1975, Stb. 492, werd uitvoering gegeven aan enige artikelen van de wet.
Instelling van de commissie
Op 2 december 1975 zijn de voorzitter en de (plaatsvervangende) leden van de commissie benoemd bij Koninklijk Besluit nr. 34. Op 6 januari 1976 werd de commissie geïnstalleerd door de Minister van Justitie.
De wet en haar toepassing
De Wet Voorlopige Regeling Schadefonds Geweldsmisdrijven droeg bij invoering een voorlopig karakter. Toen met het Schadefonds de nodige ervaring was opgedaan, werd de definitieve regeling ingevoerd, de Wet Schadefonds Geweldsmisdrijven van 26 juni 1975. De inhoudelijke voorbereiding, beoordeling en formulering van een beslissing op een aanvraag voor een tegemoetkoming, geschiedt door een professioneel ambtelijk apparaat: het Schadefonds Geweldsmisdrijven. De commissie beslist over de ingediende aanvragen en stelt de hoogte van de uitkeringen vast. Daarnaast functioneert zij als bezwareninstantie en als beleidsvormende instantie.
In 1993 is de voorlopige regeling definitief geworden en werd er gesproken over de Wet schadefonds geweldsmisdrijven
Organisatie van de commissie
In de jaren '90 is het aantal aanvragen sterk gestegen. Ondanks een stijging van het aantal medewerkers zijn hierdoor achterstanden ontstaan. Deze achterstanden leidden tot ernstige manco's in de dienstverlening en in de prestatie van de organisatie en kwamen vooral tot uiting in onaanvaardbare lange doorlooptijden. Om structureel grip te krijgen op deze problemen, maar ook om in het algemeen de kwaliteit van de dienstverlening te verbeteren, is in 2004 ter ontlasting van de commissie een mandaatregeling van kracht geworden die de primaire beslissing op een aanvraag bij het bureau legt. Daarnaast is er een bezwaarfase ontworpen waarin de aanvrager kan worden gehoord zodat aan de eisen van de Algemene Wet Bestuursrecht (Awb) wordt voldaan.
In de periode tot 1993 behandelde de voltallige commissie de afhandeling van alle zaken. In de periode tussen 1994 tot 2004 vergaderde de meervoudige kamer over ingewikkelde zeken. De enkelvoudige kamer deed de meer eenvoudige zaken. Sinds 2004 besluit het bureau over de aanvragen. Het bureau oordeelt over de bezwaarschriften De enkelvoudige kamer is gericht op het afdoen van de eenvoudige bezwaarzaken, de meervoudige kamer doet de ingewikkelde bezwaarzaken.
Beheersmatig is het bureau op dit moment gelieerd aan de ambtelijke organisatie van het Ministerie van Veiligheid en Justitie, Directie Beschermen, Aanpakken en Voorkomen; functioneel ressorteert het evenwel onder de commissie. De beheersmatige relatie met het ministerie is geregeld in een mandaatbesluit, wat de directeur-secretaris aanwijst als integraal manager van het uitvoerend apparaat. Formeel treedt hij ook op als secretaris van de commissie. In de periode van 1995 tot en met 1997 was het bureau ondergebracht bij de Dienst Gerechtelijke Ondersteuning in het arrondissement Den Haag. Vanaf 1997 werd het ondergebracht bij het Directoraat Generaal Preventie Jeugd en Sancties van het Ministerie van Justitie.
Missie en taken
Het Schadefonds Geweldsmisdrijven geeft aan slachtoffers met ernstig psychisch of fysiek letsel een financiële tegemoetkoming, en erkent daarmee het onrecht dat hen is aangedaan.Zo draagt het Schadefonds bij aan herstel van vertrouwen. De uit de kerntaak van hetSchadefonds voortvloeiende primaire processen zijn:
Het afhandelen van aanvragen
Het in dit kader naar aanleiding van ingediende aanvragen tot een uitkering instellen van onderzoeken, zo nodig verzamelen van aanvullend informatiemateriaal en het opstellen van een (concept) beslissing tot afwijzing van een aanvraag ofwel tot (gedeeltelijke) toekenning van een uitkering.
Het behandelen van bezwaren, beroep en hoger beroep
Het in het geval dat door het Schadefonds Geweldsmisdrijven geformuleerde beslissingen leiden tot bezwaarschriften inhoudelijk voorbereiden en beoordelen van bezwaren en het ter zake adviseren en ondersteunen van de commissie; het verzorgen van (hoor)zittingen van de commissie en het zorgdragen voor de afwikkeling van door de commissie behandelde zaken middels het concipiëren van een beslissing. Het voeren van verweer bij de rechtbank in beroep en hoger beroep
Het geven van Voorlichting
Naast het afhandelen van aanvragen en bezwaren geeft het Schadefonds ook voorlichting. Dit gebeurt telefonisch en schriftelijk ter beantwoording van concrete vragen, maar ook in de vorm van voorlichtingsbijeenkomsten en workshops voor ketenorganisaties. Hiermee wil het Schadefonds onder andere de algemene bekendheid in de samenleving vergroten. Daarnaast gaat het ook om het bevorderen van de positie van het Schadefonds Geweldsmisdrijven in het maatschappelijk bestel, het hiertoe actief geven van voorlichting aan doelgroepen, maatschappelijke organisaties en belangengroeperingen op het gebied van slachtofferzorg, media e.d. Voorlichting richt zich ook op het onderhouden van contacten met ketenpartners en overige relaties in de functionele omgeving van het Schadefonds Geweldsmisdrijven en het ter zake op- en uitbouwen van werk- en overlegstructuren, samenwerkingsverbanden.
Het uitvoeren van aanvullende activiteiten
Naast de primaire processen voert het Schadefonds ook aanvullende activiteiten uit met betrekking tot beleidsvorming en advisering. Het Schadefonds is echter niet leidend in dit proces.
Geschiedenis van het archiefbeheer
Het archief is gevormd door het bureau van het Schadefonds Geweldsmisdrijven en is geborgen in dossiermappen. Het archief met de zaakdossiers is eerder bewerkt waarbij er op een deel van het primaire proces vernietiging heeft plaatsgevonden.Dit is gebeurd op basis van de eerdere Selectielijst van het Schadefonds Geweldsmisdrijven op het beleidsterrein Gefinancierde Rechtsbijstand en Rechtshulp 1975 die is vastgesteld bij besluit 8 januari 2009, Staatscourant nr. 4.
De niet-zaakgebonden dossiers zijn in 2015 geselecteerd onder toepassing van de Selectielijst voor het Schadefonds geweldsmisdrijven 1976- (actualisatie 2014) Deze is vastgesteld bij besluit van 9 december 2015, Staatscourant nummer: 44312. Deze dossiers waren geordend op basis van het Documentair Structuur Plan dat in 2002 was opgesteld. Rond dezelfde tijd zijn er ook beheersregels voor het archiefbeheer opgesteld. Voor die tijd was het archiefbeheer voor de niet-zaakgebonden dossiers niet centraal geregeld.
Inhoud en structuur van het archief
Inhoud
Het archief bestaat grotendeels uit zaakdossiers. Daarnaast is er een beleidsmatig archief. Na selectie bleven er jaarverslagen, jaarplannen en beleidsbundels over. Het Schadefonds Geweldsmisdrijven is een uitvoerend orgaan. Het beleid werd gedurende de periode grotendeels gevormd bij het Ministerie van Justitie.
Selectie en vernietiging
De niet-zaakgebonden dossiers zijn in 2015 geselecteerd onder toepassing van de Selectielijst voor het Schadefonds geweldsmisdrijven 1976- (actualisatie 2014) Deze is vastgesteld bij besluit van 9 december 2015, Staatscourant nummer 44312.
Voor de zaakdossiers is er voor elk jaar een soort van voorbeelddossier bewaard. De zaakdossiers waar een precedentwerking van uitgaat zijn ook uitgesloten van vernietiging. In een notitie geborgen onder inventarisnummer 45 wordt ingegaan op de reden van bewaren van een aantal dossiers.
Aanvullingen
Tijdens de selectie is een knip gemaakt. De dossiers die na 2004 zijn gevormd, zijn nog aanwezig bij het Schadefonds. Vanaf 2015 werkt men digitaal. De papieren dossiers van na 2004 zullen op een later moment worden overgedragen. Ze zijn nu nog relevant voor de bedrijfsvoering.
Ordening van het archief
De inventaris begint eerst met de algemene stukken, de niet-zaakgebonden dossiers. Daarna volgen een aantal voorbeeldzaken. Per jaar is er een dossier bewaard. Wanneer een zaak leidt tot wijziging van het beleid dan is het desbetreffende dossier ook bewaard.
Aanwijzingen voor de gebruiker
Openbaarheidsbeperkingen
Deels openbaar, deels beperkt openbaar (B). Dossiers bevatten vaak bijzondere persoonsgegevens van anderen dan het slachtoffer
Materiële beperkingen
Het archief kent geen beperkingen voor het raadplegen van stukken als gevolg van slechte materiële staat
Andere toegang
Niet van toepassing.
Aanvraaginstructie
Openbare archiefstukken kunnen online worden aangevraagd en gereserveerd. U kunt dit ook via de terminals in de studiezaal van het Nationaal Archief doen. Om te kunnen reserveren dient u de volgende stappen te volgen:
U maakt een profiel aan op www.gahetna.nl, en logt vervolgens in
Via de archiefinventaris (alleen de beschrijvingen met rode nummers) selecteert u het gewenste archiefstuk door op de knop 'Reserveren' te klikken
In het volgende scherm geeft u aan op welke dag u het archiefstuk wilt inzien
Indien u zich bevindt in de studiezaal en een tafelnummer heeft ontvangen kunt u dit nummer vermelden. Als u geen tafelnummer heeft kunt u tafelnummer 777 laten staan
Vervolgens bevestigt u uw reservering door deze te versturen.
Verwant materiaal
Beschikbaarheid van kopieën
Inventarisnummers van dit archief zijn niet in kopievorm beschikbaar
Afgescheiden archiefmateriaal
Bijlagen
Lijst van functionarissen
Voorzitter van de Commissie
mr. J.C. Somer 1975-1976
mr. A. Niessen 1977-1984
mr. H.G. Ubink 1985-1989
mr. B. de Hoogh 1989-1998
mevr. mr. M.A.F. Tan de Sonnaville 1998-2001
mr. J.P.G. Poell 2001
Ondervoorzitter van de Commissie
mr. H.G. Ubbink 1978-1985
mr. H.S. Dijk 1985-1988
mr. B.C. Punt 1988-1989
mr. B. de Hoogh 1988-1991
mevr. mr.M.A.F. Tan de Sonnaville 1989-1998
drs. G. van Essen 1998-2003
Secretaris van het bureau
Mr. H.S. Dijk 1975-1985
Mr. D. Jalink 1985-1995
mr. J.H. Willems 1995-2002
drs. G. van Essen 2002
Beschrijving van de series en archiefbestanddelen
- Stukken niet naar inhoud beschreven, A.
  - Jaarverslagen, 1976-2003; 1-5; 5 omslagen
    Nota bene: Niet alle jaarverslagen zijn in definitieve vorm aanwezig.
    - 1976 - 19801977-1980, 1
    - 1981- 19851982-1986, 2
    - 1986 - 19941987-1995, 3
    - 1995 - 20001996-2001, 4
    - 2001 - 20032002-2004, 5
- Stukken naar inhoud beschreven, B.
  - Eigen organisatie, B.1.
    - Instellen van het Schadefonds Geweldsmisdrijven op basis van de van de regeling tot instelling van een fonds ten behoeve van slachtoffers van geweldsmisdrijven, 1975; 6; 1 omslag
    - Voorlichtingsmateriaal en brochures, 1975-1994; 7; 1 omslag
    - Jaarplannen, 1997 - 2004; 8-15; 8 omslagen
      - 19981997, 8
      - 19991998, 9
      - 20001999, 10
      - 20012000, 11
      - 20022001, 12
      - 20032002, 13
      - 20042003, 14
      - 20052004, 15
    - Organiseren van een jubileumcongres op 12 april 2001 te Den Haag onder de titel '25 jaar Schadefonds Geweldsmisdrijven - het slachtoffer tegemoet', 16; 1 omslag
    - Beheersregeling Documentaire Informatievoorziening, 2003; 17; 1 omslag
  - Beleidsontwikkeling, B.2.
    - Beleidsbundel, 1997-2004; 18; 1 omslag
      Nota bene: In deze beleidsbundel worden alle geldende afspraken met betrekking tot het behandelen van verzoeken overzichtelijk geordend gepresenteerd.
    - Syllabus Schadefonds Geweldsmisdrijven, 2000-2004; 19; 1 omslag
      Nota bene: De syllabus beschrijft de werkwijze van het schadefonds. Doel is voorlichting geven over de belangrijste aspecten van de Wet schadefonds geweldsmisdrijven.
    - Beleidsnotities inzake de uitvoering van de Wet Schadefonds Geweldsmisdrijven, 2002-2003; 20; 1 omslag
    - Overzicht geldende beleidsnotities, 2004; 21; 1 omslag
  - Beleidsuitvoering, B.3.
    - Zaakdossier steekproef, B.3.1.
      - 1976, zaaknummer 38, 1975 - 1978; 22; 1 omslag
        Openbaarheid beperkt tot 01-01-2054
        Bescherming persoonlijke levenssfeer
      - 1977, zaaknummer 118, 1975 - 1977; 23; 1 omslag
        Openbaarheid beperkt tot 01-01-2053
      - 1978, zaaknummer 168, 1975 - 1978; 24; 1 omslag
      - 1979, zaaknummer 1170, 1977 - 1979; 25; 1 omslag
        Openbaarheid beperkt tot 01-01-2055
      - 1980, zaaknummer 1288, 1977 - 1980; 26; 1 omslag
        Openbaarheid beperkt tot 01-01-2056
      - 1981, zaaknummer 1691, 1979 - 1981; 27; 1 omslag
        Openbaarheid beperkt tot 01-01-2057
      - 1982, zaaknummer 1547, 1979 - 1982; 28; 1 omslag
        Openbaarheid beperkt tot 01-01-2058
      - 1983, zaaknummer 2108, 1981 - 1983; 29; 1 omslag
        Openbaarheid beperkt tot 01-01-2059
      - 1984, zaaknummer 2343, 1982 - 1984; 30; 1 omslag
        Openbaarheid beperkt tot 01-01-2060
      - 1985, zaaknummer 2615, 1982 - 1985; 31; 1 omslag
        Openbaarheid beperkt tot 01-01-2061
      - 1986, zaaknummer 2994, 1984 - 1986; 32; 1 omslag
        Openbaarheid beperkt tot 01-01-2062
      - 1987, zaaknummer 3512, 1985 - 1987; 33; 1 omslag
        Openbaarheid beperkt tot 01-01-2063
      - 1988, zaaknummer 4391, 1986 - 1988; 34; 1 omslag
        Openbaarheid beperkt tot 01-01-2030
        Geboortedatum: 12-8-1929
      - 1989, zaaknummer 4881, 1987 - 1989; 35; 1 omslag
        Openbaarheid beperkt tot 01-01-2040
        Geboortedatum: 26-5-1939
      - 1990, zaaknummer 5500, 1987 - 1991; 36; 1 omslag
        Openbaarheid beperkt tot 01-01-2067
      - 1991, zaaknummer 8202, 1990 -1991; 37; 1 omslag
      - 1992, zaaknummer 6386, 1989 - 1992; 38; 1 omslag
        Openbaarheid beperkt tot 01-01-2068
      - 1993, zaaknummer 9743, 1991 - 1993; 39; 1 omslag
        Openbaarheid beperkt tot 01-01-2069
      - 1994, zaaknummer 11940, 1992 - 1994; 40; 1 omslag
        Openbaarheid beperkt tot 01-01-2070
      - 1995, zaaknummer 12358, 1992 - 1995; 41; 1 omslag
        Openbaarheid beperkt tot 01-01-2071
      - 1996, zaaknummer 17278, 1995 - 1996; 42; 1 omslag
        Openbaarheid beperkt tot 01-01-2072
      - 1997, zaaknummer 19734, 1996 - 1997; 43; 1 omslag
        Openbaarheid beperkt tot 01-01-2073
      - 1998, zaaknummer 22612, 1997 - 1998; 44; 1 omslag
        Openbaarheid beperkt tot 01-01-2074
    - Zaakdossiers, precedentwerking, B.3.2.
      - Notitie inzake beleidswijzigingen en precedentwerking te koppelen aan zaakdossiers, 2014; 45; 1 omslag
        Nota bene: In de notitie worden een aantal dossiers genoemd met een precedentwerking die niet aanwezig zijn in de inventaris. Het gaat om de volgende zaakdossiers: 4351, 31180, 5500, 7029, 91115.
      - zaaknummer 24-76, 10 juni 1976, 1973 - 1978; 46; 1 omslag
      - zaaknummer 869-76, 16 juni 1978, 1973 - 1978; 47; 1 omslag
      - zaaknummer 585, 2 juni 1978, 1973 - 1978; 48; 1 omslag
      - zaaknummer 229-76, 14 juni 1976, 1974 - 1976; 49; 1 omslag
        Openbaarheid beperkt tot 01-01-2052
      - zaaknummer 617, 6 juni 1977, 1974 - 1977; 50; 1 omslag
      - zaaknummer 22, 2 maart 1978, 1974 - 1978; 51; 1 omslag
      - zaaknummer 224, 21 maart 1978, 1974 - 1978; 52; 1 omslag
      - zaaknummer 745-76, 12 juni 1978, 1974 - 1978; 53; 1 omslag
      - zaaknummer 134, 23 november 1976, 1975 - 1976; 54; 1 omslag
      - zaaknummer 169-76,25 oktober 1976, 1975 - 1976; 55; 1 omslag
      - zaaknummer 203-76, 14 juni 1976, 1975 - 1976; 56; 1 omslag
      - zaaknummer 517-76, 20 maart 1978, 1975 - 1978; 57; 1 omslag
      - zaaknummer 574, 13 november 1978, 1975 - 1978; 58; 1 omslag
      - zaaknummer 133-76, 14 juni 1976, 1976 - 1976; 59; 1 omslag
      - zaaknummer 196-76, 13 september 1976, 1976 - 1976; 60; 1 omslag
      - zaaknummer 334-76, 14 juni 1976, 1976 - 1976; 61; 1 omslag
      - zaaknummer 121-76, 13 juni 1977, 1976 - 1977; 62; 1 omslag
      - zaaknummer 165, 18 oktober 1976, 1976 - 1977; 63; 1 omslag
      - zaaknummer 1027, 13 november 1978, 1976 - 1978; 64; 1 omslag
      - zaaknummer 112, 30 mei 1978, 1976 - 1978; 65; 1 omslag
      - zaaknummer 191-76, 13 februari 1978, 1976 - 1978; 66; 1 omslag
      - zaaknummer 999-76, 29 september 1978, 1976 - 1978; 67; 1 omslag
      - zaaknummer 504-76, 13 maart 1978, 1976 - 1979; 68; 1 omslag
      - zaaknummer 76, 3 juni 1976, 1976 - 1982; 69; 1 omslag
      - zaaknummer 36-76, 19 december 1983, 1978 - 1991; 70; 1 omslag
      - zaaknummer 1555, 24 november 1981, 1979 - 1982; 71; 1 omslag
      - zaaknummer 1672, 23 september 1985, 1979 - 1985; 72; 1 omslag
      - zaaknummer 1823, 27 april 1987, 1980 - 1987; 73; 1 omslag
      - zaaknummer 2076, 14 juni 1982, 1981 - 1982; 74; 1 omslag
      - zaaknummer 2063, 26 mei 1983, 1981 - 1983; 75; 1 omslag
      - zaaknummer 2138, 24 februari 1986, 1981 - 1985; 76; 1 omslag
      - zaaknummer 2067, 21 september 1981, 1981 - 1986; 77; 1 omslag
      - zaaknummer 2399, 13 mei 1985, 1982 - 1985; 78; 1 omslag
      - zaaknummer 2409, 13 mei 1985, 1982 - 1985; 79; 1 omslag
      - zaaknummer 2453, 28 februari 1989, 1982 - 1988; 80; 1 omslag
        Openbaarheid beperkt tot 01-01-2064
      - zaaknummer 2699, 18 maart 1985, 1983 - 1985; 81; 1 omslag
      - zaaknummer 2730, 24 februari 1986, 1983 - 1985; 82; 1 omslag
      - zaaknummer 2822, 28 april 1986, 1983 - 1985; 83; 1 omslag
      - zaaknummer 2721, 13 mei 1986, 1983 - 1986; 84; 1 omslag
      - zaaknummer 3368, 25 november 1985, 1983 - 1986; 85; 1 omslag
      - zaaknummer 2606, 29 februari 1988, 1983 - 1987; 86; 1 omslag
      - zaaknummer 2963, 29 september 1986, 1984 - 1986; 87; 1 omslag
      - zaaknummer 3024, 25 november 1985, 1984 - 1986; 88; 1 omslag
      - zaaknummer 3118, 24 november 1986, 1984 - 1990; 89; 1 omslag
        Openbaarheid beperkt tot 01-01-2066
      - zaaknummer 1668, 30 juni 1986, 1985 - 1987; 90; 1 omslag
      - zaaknummer 3213, 18 november 1987, 1985 - 1987; 91; 1 omslag
      - zaaknummer 3608, 24 november 1986, 1985 - 1987; 92; 1 omslag
      - zaaknummer 3722, 28 september 1987, 1985 - 1987; 93; 1 omslag
        Openbaarheid beperkt tot 01-01-2027
        Geboortedatum: 1926 (geschat)
      - zaaknummer 3866, 24 november 1986, 1985 - 1987; 94; 1 omslag
      - zaaknummer 3840, 30 november 1987, 1986 - 1987; 95; 1 omslag
      - zaaknummer 3978, 11 juli 1988, 1986 - 1988; 96; 1 omslag
      - zaaknummer 4404, 3 oktober 1988, 1986 - 1988; 97; 1 omslag
      - zaaknummer 5033, 28 november 1988, 1986 - 1988; 98; 1 omslag
      - zaaknummer 3322, 29 februari 1988, 1986 - 1989; 99; 1 omslag
        Openbaarheid beperkt tot 01-01-2065
      - zaaknummer 4351, 1 mei 1989, 1986 - 1989; 100; 1 omslag
      - zaaknummer 4352, 1 mei 1989, 1986 - 1989; 101; 1 omslag
      - zaaknummer 4605, 30 oktober 1989, 1986 - 1990; 102; 1 omslag
      - zaaknummer 4604, 28 november 1988, 1987 - 1988; 103; 1 omslag
      - zaaknummer 4753, 28 november 1988, 1987 - 1988; 104; 1 omslag
      - zaaknummer 4674, 3 oktober 1988, 1987 - 1989; 105; 1 omslag
        Openbaarheid beperkt tot 01-01-2099
      - zaaknummer 4492, 5 maart 1990, 1987 - 1990; 106; 1 omslag
      - zaaknummer 4530, 23 april 1990, 1987 - 1990; 107; 1 omslag
      - zaaknummer 5068, 3 mei 1990, 1987 - 1990; 108; 1 omslag
      - zaaknummer 4507, 25 april 1988, 1987 - 1991; 109; 1 omslag
      - zaaknummer 4663, 30 oktober 1989, 1987 - 1991; 110; 1 omslag
      - zaaknummer 5287, 18 december 1989, 1987 - 1991; 111; 1 omslag
      - zaaknummer 5404, 18 februari 1991, 1987 - 1991; 112; 1 omslag
      - zaaknummer 5124, 23 april 1990, 1987 - 1993; 113; 1 omslag
      - zaaknummer 5755, 30 oktober 1989, 1988 - 1989; 114; 1 omslag
      - zaaknummer 5292, 17 april 1990, 1988 - 1991; 115; 1 omslag
      - zaaknummer 6166, 9 september 1991, 1988 - 1991; 116; 1 omslag
      - zaaknummer 5253, 11 september 1989, 1988 - 2011; 117; 1 omslag
        Openbaarheid beperkt tot 01-01-2087
      - zaaknummer 6167, 28 februari 1989, 1989 - 1990; 118; 1 omslag
      - zaaknummer 6515, 10 september 1990, 1989 - 1990; 119; 1 omslag
      - zaaknummer 7086, 18 februari 1991, 1989 - 1991; 120; 1 omslag
      - zaaknummer 7196, 24 juni 1991, 1989 - 1991; 121; 1 omslag
      - zaaknummer 8430, 22 april 1991, 1989 - 1991; 122; 1 omslag
      - zaaknummer 7027, 13 april 1992, 1989 - 1992; 123; 1 omslag
      - zaaknummer 7029, 24 februari 1992, 1989 - 1992; 124; 1 omslag
      - zaaknummer 6869, 12 december 1989, 1989 - 1993; 125; 1 omslag
      - zaaknummer 6726, 26 juni 1994, 1989 - 1994; 126; 1 omslag
      - zaaknummer 7852, 28 oktober 1991, 1990 - 1991; 127; 1 omslag
      - zaaknummer 8157, 22 april 1991, 1990 - 1991; 128; 1 omslag
      - zaaknummer 8340, 13 april 1992, 1990 - 1992; 129; 1 omslag
      - zaaknummer 7979, 22 februari 1993, 1990 - 1993; 130; 1 omslag
      - zaaknummer 8307, 22 februari 1993, 1990 - 1993; 131; 1 omslag
      - zaaknummer 9050, 22 februari 1993, 1990 - 1993; 132; 1 omslag
      - zaaknummer 8652, 21 juni 1993, 1990 - 1994; 133; 1 omslag
      - zaaknummer 8725, 9 februari 1993, 1990 - 1994; 134; 1 omslag
      - zaaknummer 10158, 19 april 1993, 1991 - 1993; 135; 1 omslag
      - zaaknummer 9728, 19 april 1993, 1991 - 1993; 136; 1 omslag
      - zaaknummer 9115, april/juli 1997, 1991 - 1997; 137-139; 3 omslagen
        - deel 11991 - 1997, 137
        - deel 21991 - 1997, 138
        - deel 31991 - 1997, 139
      - zaaknummer 9603, 26 oktober 1992, 1991 - 2013; 140; 1 omslag
        Openbaarheid beperkt tot 01-01-2089
      - zaaknummer 11719, 20 februari 1995, 1992 - 1995; 141; 1 omslag
      - zaaknummer 12176, 24 juni 1996, 1992 - 1996; 142; 1 omslag
      - zaaknummer 12431, 19 december 1994, 1993 - 1995; 143; 1 omslag
      - zaaknummer 12664, 24 april 1995, 1993 - 1995; 144; 1 omslag
      - zaaknummer 13099, 30 oktober 1995, 1993 - 1996; 145; 1 omslag
      - zaaknummer 14313, 22 april 1996, 1993 - 1996; 146; 1 omslag
      - zaaknummer 13048, 18 december 1995, 1993 - 2013; 147; 1 omslag